臺灣嘉義地方法院民事裁定
111年度訴字第406號 
原      告  烽成建設有限公司

法定代理人  林淑嬌  
原      告  吳欽達  

共      同
訴訟代理人  陳俊男  
被      告  邱瑞波  
            邱秋炫  
            謝秋龍  
            邱陳金葺
            邱綉戀  
            邱勝輝  
            邱秀鴻  
            邱勝章  
            邱勝華  
            邱淑琳  
            邱淑君  
            邱淑怡  
            邱建程  
            邱詩婷  
            邱盟博  
            邱怡甄  
            邱俊達  
            邱政隆  
            邱鼎文  
兼上二人共同
訴訟代理人  邱復導  

被      告  邱運華  

            王梅蘭  
第  三  人  温志明  
上列當事人間分割共有物事件，本院裁定如下：      
    主  文
一、本院民國111年7月19日裁定吳欽達為承當訴訟之原告之裁定
    ，應予廢棄。
二、吳欽達聲請承當原告烽成建設有限公司（下稱烽成公司）訴
    訟之聲請駁回。
三、原告烽成公司聲請第三人温志明承當被告謝秋龍之聲請駁回
    。
四、原告烽成公司應於本裁定送達之日起10日內，補正被告邱勝
    章之監護人姓名、地址，並依繼承系統表計算被告邱綉戀、
    邱勝輝、邱秀鴻、邱勝章、邱勝華、邱淑琳、邱淑君、邱淑
    怡、邱建程、邱詩婷、邱盟博、邱怡甄、邱俊達之應繼分比
    例（分割後應有部分比例），並依被告人數提出繕本到院。
    如逾期未補正，將駁回起訴。
    理  由
一、按承當訴訟，均須以當事人將為訴訟標的之法律關係全部移
    轉於第三人，始有其適用。倘讓與之當事人所移轉者僅為權
    利之一部，該當事人既仍具實施訴訟行為之資格而未脫離訴
    訟程序，則該受移轉權利一部之第三人，充其量僅屬是否可
    向法院聲請訴訟參加之問題（民事訴訟法第58條、第59條參
    照），不得據以聲請承當訴訟（最高法院103年度台上字第8
    08號裁判意旨參照）。本件原告烽成公司雖陳明已於111年4
    月12日移轉應有部分320分之39予吳欽達，並聲明由吳欽達
    承當訴訟（本院卷㈣第45頁），並經本院於111年7月19日裁
    定吳欽達承當原告移轉訴訟之原告地位（本院卷㈣第53頁）
    ，惟原告烽成公司於111年4月12日僅移轉部分應有部分予吳
    欽達，原告烽成公司仍為坐落嘉義縣○○段000○000○000地號
    土地（合稱系爭土地）之共有人，有系爭土地之異動索引謄
    本可參（本院卷㈣第137至141頁），揆諸前揭說明，原告烽
    成公司仍具實施訴訟行為之資格而未脫離訴訟程序，吳欽達
    僅受權利移轉一部，不得聲請承當訴訟，本院111年7月19日
    裁定吳欽達為承當訴訟之原告之裁定，應予廢棄，吳欽達11
    1年10月5日聲請就取得之應有部分承當訴訟（本院卷㈣第105
    頁）之聲請，亦無理由，應予駁回，爰分別裁定如主文第1
    項、第2項所示。
二、按訴訟繫屬中為訴訟標的之法律關係，雖移轉於第三人，於
    訴訟無影響。前項情形，第三人經兩造同意，得聲請代移轉
    之當事人承當訴訟；僅他造不同意者，移轉之當事人或第三
    人得聲請法院以裁定許第三人承當訴訟。前項裁定，得為抗
    告。第一項情形，第三人未參加或承當訴訟者，當事人得為
    訴訟之告知；當事人未為訴訟之告知者，法院知悉訴訟標的
    有移轉時，應即以書面將訴訟繫屬之事實通知第三人。民事
    訴訟法第254條第1項至第3項定有明文。故在訴訟繫屬中，
    訴訟當事人雖讓與其實體法上之權利，惟為求訴訟程序之安
    定，以避免增加法院之負擔，並使讓與之對造能保有原訴訟
    遂行之成果，本於當事人恆定主義之原則，該讓與人仍為適
    格之當事人，自可繼續以其本人之名義實施訴訟行為，此乃
    屬於法定訴訟擔當之一種。至受移轉訴訟標的法律關係之第
    三人如經兩造同意，固得依同條第1項但書規定，聲請代當
    事人承當訴訟；或在僅他造不同意其承當訴訟之情形下，依
    同條第2項規定，聲請法院以裁定許其承當訴訟（最高法院1
    10年度台上字第122號裁判意旨參照）。本件原告烽成公司
    雖一再陳報稱因被告謝秋龍於訴訟過程中移轉應有部分予第
    三人温志明，故追加温志明承當訴訟云云，惟被告謝秋龍於
    111年1月28日雖以買賣為原因，將系爭土地之應有部分全部
    移轉登記予温志明，有系爭土地之異動索引謄本可參（本院
    卷㈣第361至362、391、413至415頁），惟經本院於111年9月
    23日以函文通知被告謝秋龍，是否同意依民事訴訟法第254
    條第2項之規定，由温志明承當被告謝秋龍之訴訟，並於同
    日以函文通知温志明，是否同意依民事訴訟法第254條第2項
    之規定，聲請代移轉之被告謝秋龍承當訴訟，該函文已分別
    於111年10月11日、111年9月28日送達被告謝秋龍、温志明
    ，但被告謝秋龍、温志明迄今並未陳報，顯見被告謝秋龍、
    温志明並無意願由温志明承當被告謝秋龍之訴訟，依上開規
    定及說明，本件僅原告烽成公司願意由温志明承擔訴訟，被
    告謝秋龍、温志明均無意願，故不符合民事訴訟法第254條
    第2項之規定要件。從而，原告烽成公司聲請第三人温志明
    承當被告謝秋龍之聲請，為無理由，應予駁回，爰裁定如主
    文第3項所示。
三、本件被告邱勝章業經法院裁定監護，請補正此部分法定代理
    人（即監護人）姓名、地址之欠缺。
四、本件原告烽成公司起訴聲明雖請求依共有人應有部分比例分
    配價金，然就被告邱綉戀、邱勝輝、邱秀鴻、邱勝章、邱勝
    華、邱淑琳、邱淑君、邱淑怡、邱建程、邱詩婷、邱盟博、
    邱怡甄、邱俊達（下稱被告邱綉戀等人）之應繼分比例並未
    計算，請核算被告邱綉戀等人之應繼分（須列出計算式）。
中　　華　　民　　國　　111 　年　　11　　月　　8 　　日
                  民事第一庭  法　官　陳美利
以上正本係照原本作成。
如對本裁定第2項、第3項抗告，應於裁定送達後10日內向本院提
出抗告狀（應附繕本），其餘部分不得抗告。
中　　華　　民　　國　　111 　年　　11　　月　　8 　　日
                              書記官  吳佩芬